【裁判字號】    92,基簡,471
【裁判日期】    921015
【裁判案由】    損害賠償
【裁判全文】
臺灣基隆地方法院基隆簡易庭民事判決  九十二年度基簡字第四七一號
    原      告  大中華保全股份有限公司
    法定代理人  吳琪銘
    訴訟代理人  李晨曦
    被      告  甲○○
當事人間請求損害賠償事件，經本院刑事庭移送前來，本院於民國九十二年十月一日
言詞辯論終結，判決如下：
    主    文
被告應給付原告新臺幣貳拾肆萬零玖佰零陸元，及自民國九十二年十月二日起至清償
日止，按年息百分之五計算之利息。
訴訟費用新臺幣陸拾捌元由被告負擔。
本判決得假執行。
    事實及理由要領
一、按因犯罪而受損害之人，於刑事訴訟程序得附帶提起民事訴訟，對於被告及依民
    法負賠償責任之人，請求回復其損害，刑事訴訟法第四百八十七條第一項定有明
    文，其中所稱「因犯罪而受損害之人」不限於直接受損害之人，間接受損害者亦
    包括在內。查被告受雇於原告，並經原告指派擔任國揚大地公寓大廈管理委員會
    （下稱系爭社區管委會）之總幹事，依原告與系爭社區管委會之駐衛保全契約書
    第九條之約定，原告所屬服務人員如有侵吞公款之行為，原告應負賠償之責（基
    隆地方法院檢察署九十一年度偵字第四三三二號偵查卷第六○頁參照），原告並
    已依約賠付，是而原告主張其因被告侵吞系爭社區公款之犯罪而受有損害，並提
    起刑事附帶民事訴訟，於法並無不合。
二、原告起訴主張：被告受雇於原告，並經指派擔任系爭社區管委會擔任總幹事乙職
    ，詎竟利用職務之便，侵占其業務上持有之系爭社區住戶繳交之管理費計新臺幣
    （下同）二十三萬六千三百九十三元及零用金四千五百十三元，合計二十四萬零
    九百零六元，屢經原告催促出面解決，均置之不理，原告業已依約賠償上開金額
    予系爭社區管委會等語，有原告提出之履歷表、薪資單、管理費收據、收支月報
    表、存證信函為證，而有關被告於擔任上開總幹事職務之期間，除未將其向住戶
    收取之管理費用，按時存入指定帳戶內，嗣更因自己與原告間之故舊恩怨，而萌
    生為自己不法所有之意圖，於遭原告解職後之九十一年七月二日，擅自將系爭社
    區管委會交其持有以支應社區急需之零用金四千五百十三元，及其向住戶收取之
    管理費用二十三萬六千三百九十三元，以變易持有為所有之意思，悉數侵吞入己
    並取挪他用等情，業經本院九十二年度訴字第一九八號刑事判決認定明確，並經
    本院依職權調閱上開刑事案卷查明屬實，並有該卷內之國揚大地收入明細表、國
    揚大地社區管理委員會收支月報表、管理費收據、入款存摺明細影本可憑，被告
    經合法通知而未到庭爭執，亦未提出書狀以供審酌，本院核對上開證物與原告主
    張相符，應堪信屬實。
三、從而，原告依損害賠償之法律關係請求被告給付二十四萬零九百零六元，及自九
    十二年十月二日（附帶民事訴訟起訴狀繕本於九十二年四月二日寄存於該管警察
    機關，原告聲明以最後言詞辯論期日為上開意思表示到達被告之日）起至清償日
    止按年息百分之五計算之利息，為有理由，應予准許。
四、復按就民事訴訟法第四百二十七條第一項至第四項訴訟適用簡易程序所為被告敗
    訴之判決，法院應依職權宣告假執行，九十二年九月一日施行之民事訴訟法第三
    百八十九條第一項第三款定有明文。本件係民事訴訟法第四百二十七條第一項所
    定之標的金（價）額五十萬元以下之財產權訴訟，本院既為被告敗訴之判決，自
    應依職權宣告假執行。
五、本件訴訟費用為六十八元（均為送達郵費），由被告負擔。
中      華      民      國    九十二    年      十      月     十五     日
~B臺灣基隆地方法院基隆簡易庭
~B法      官  楊皓清
右正本證明與原本無異。
對於本件判決如有不服，應於收受送達後廿內向本院提出上訴書狀，上訴於本院合議
庭，並按他造當事人之人數附俱繕本。
中      華      民      國    九十二    年      十      月     十七     日
~B法院書記官  郭廷耀


司法院資訊處製作；財團法人民間司法改革基金會備份。
